ru: Характеристики упаковочной пленки: Без БФА; Подходит для компостирования; В комплекте коробка с резаком; Подходит для заморозки; Жиронепроницаемость; Подходит для СВЧ; Антипригарное покрытие; Подходит для духовки; Подходит для переработки; С эффектом прилипания; Неотбеленный материал; Другое
hr-HR: Značajke omota za hranu: Bez BPA; Moguće kompostiranje; Uključena kutija s rezačem; Sigurno za zamrzivač; Otporno na mast; Može se zagrijavati u mikrovalnoj pećnici; Neprianjajuća; Sigurno za pećnicu; Može se reciklirati; Samoljepljivo; Neizbijeljeno; Ostalo
tr: Gıda sarma özellikleri: BPA içermez; Komposta eklenebilir; Kesici kutusu dahildir; Dondurulmaya uygun; Yağ geçirmez; Mikrodalga fırına uygun; Yapışmaz; Fırına uygun; Geri dönüştürülebilir; Kendinden yapışkanlı; Ağartılmamış; Diğer
fr: Caractéristiques du film alimentaire: Sans BPA; Compostable; Boîte avec cutter intégré; Passe au congélateur; Sulfurisé; Passe au micro-ondes; Anti-adhérent; Passe au four; Recyclable; Auto-adhésif; Non blanchi; Autre
fi: Ruokakääreen omanaisuudet: BPA-vapaa; Kompostoitava; Leikkurilaatikko sisältyy; Pakastinturvallinen; Rasvankestävä; Mikroaaltouunin kestävä; Tarttumaton; Uunin kestävä; Kierrätettävä; Tuorekelmu; Valkaisematon; Muu
pl: Charakterystyka rozwiązania do zawijania żywności: Bez BPA; Kompostowalne; W zestawie pudełko z nożykiem; Do zamrażarki; Nieprzepuszczające tłuszczu; Bezpieczne do używania w kuchence mikrofalowej; Nieprzywierające; Do piekarnika; Nadające się do recyklingu; Samoprzylepne; Niebielone; Pozostałe
pt-PT: Características dos invólucros de alimentos: Sem BPA; Compostável; Caixa de corte incluída; Adequado para congelador; Resistente à gordura; Adequado para micro-ondas; Antiaderente; Seguro para ir ao forno; Reciclável; Auto-aderente; Sem branqueamento; Outro
nl: Kenmerken vershoudfolie: BPA-vrij; Afbreekbaar; Snijdoos inbegrepen; Vriezerbestendig; Vetvrij; Magnetronveilig; Anti-kleef; Ovenbestendig; Recyclebaar; Statisch hechtend; Ongebleekt; Overig
zh-CN: 食品保鲜膜的特点: 不含双酚 A; 可堆肥; 附带切割盒; 耐冷冻; 防油; 可用微波炉; 不粘; 适合烤箱使用; 可回收; 自粘; 未漂白; 其他
it: Caratteristiche della pellicola per alimenti: Senza BPA; Compostabile; Scatola taglierina inclusa; Idoneo al congelatore; Resistente ai grassi; Adatto al microonde; Non antiaderente; Sistema di sicurezza del forno; Riciclabile; Autoadesivo; Non sbiancato; Altro
ko: 식품 포장 랩 특징: BPA free; 퇴비화 가능; 커터 박스 포함; 냉동 보관 가능; 내유성; 전자레인지 사용 가능; 붙지 않음; 오븐 사용 가능; 재활용 가능; 자가 점착형; 무표백; 기타
bg-BG: Характеристики на фолиото за храна: Без BPA (бисфенол A); Компостируемо; С включена кутия за рязане; Подходящо за замразяване; Мазноустойчиво; Подходящо за микровълнова фурна; Незалепващо покритие; Подходящо за фурна; Рециклируемо; Самозалепващо се; Неизбелено; Друго
nb: Funksjoner for matinnpakning: BPA-fri; Komposterbar; Kutterboks inkludert; Frysesikker; Fettbestandig; Mikrobølgesikker; Ikke-klebende; Ildfast; Resirkulerbar; Selvklebende; Ubleket; Annet
vi: Đặc điểm của màng bọc thực phẩm: Không chứa BPA; Có thể phân hủy sinh học; Có kèm hộp cắt; Có thể để trong tủ đông; Chống dầu mỡ; Dùng được trong lò vi sóng; Chống dính; Dùng được trong lò nướng; Có thể tái chế; Tự bám dính; Không tẩy; Khác
cs: Vlastnosti potravinářské fólie: Bez BPA; Kompostovatelné; Včetně krabičky s řezačkou; Lze mrazit; Nepropouští mastnotu; Vhodné do mikrovlnné trouby; Nepřilnavé; Vhodné do trouby; Recyklovatelné; Samopřilnavé; Neběleno; Jiné
hu: Élelmiszercsomagoló jellemzői: BPA-mentes; Komposztálható; Vágóéllel ellátott doboz mellékelve; Fagyasztóban tárolható; Zsírálló; Mikrohullámú sütőben használható; Tapadásmentes; Sütőbiztos; Újrahasznosítható; Öntapadó; Fehérítetlen; Egyéb
sl-SI: Lastnosti folije za živila: Brez BPA; Kompostno; Priložena škatla za rezanje; Primerno za zamrzovalnik; Odporen proti maščobam; Varno v mikrovalovni pečici; Se ne prijema; Varno v pečici; Reciklirno; Samočistilen; Nebeljeno; Druga
th: คุณสมบัติของแผ่นห่ออาหาร: ปลอดสาร BPA; ย่อยสลายได้; มีกล่องตัดในตัว; แช่ช่องแข็งได้; กันน้ำมัน; สามารถเข้าไมโครเวฟได้; ไม่เกาะติด; ใช้กับเตาอบได้; รีไซเคิล; ยึดติดได้เอง; ไม่ฟอก; อื่นๆ
ja: 食品ラップの機能: BPAフリー; 堆肥化可能; カッターボックス付属; フリーザーセーフ; 耐油性; 電子レンジ対応; ノンスティック; オーブン対応; リサイクル可能; 密着性; 漂白処理なし; その他
es: Características del envoltorio de comida: Sin BPA; Compostable; Caja de corte incluida; Adecuado para el congelador; Antigrasa; Apto para microondas; Antiadherente; Apto para horno; Reciclable; Autocerrado; Sin blanquear; Otros
de: Eigenschaften der Lebensmittelverpackungsmaterialien: BPA-frei; Kompostierbar; Schneidekasten enthalten; Gefrierschrankgeeignet; Fettdicht; Mikrowellengeeignet; Anti-Haftend; Backofensicher; Recycelbar; Selbsthaftend; Ungebleicht; Sonstiges
sv: Specifikationer för matfolie: BPA-fri; Komposterbar; Skärlåda ingår; Frystålig; Fettavvisande; Mikrovågssäker; Non-stick; Ugnssäker; Återvinningsbar; Self-clinging; Oblekt; Övrigt
el: Χαρακτηριστικά μεμβράνης τροφίμων: Χωρίς BPA; Με δυνατότητα λιπασματοποίησης (κομπόστ); Περιλαμβάνεται κουτί με ενσωματωμένο κόφτη; Κατάλληλο για κατάψυξη; Ανθεκτικό στα λιπαρά; Ασφαλές για φούρνο μικροκυμάτων; Αντικολλητικό; Κατάλληλο για φούρνο; Ανακυκλώσιμο; Αυτοκόλλητο; Μη λευκασμένο; Άλλο
en: Food wrap features: BPA free; Compostable; Cutter box included; Freezer safe; Greaseproof; Microwave safe; Non-stick; Oven safe; Recyclable; Self-clinging; Unbleached; Other
lt-LT: Maisto vyniojimo priemonės savybės: Be BPA; Tinkamas kompostavimui; Pjoviklio dėžutė pridedama; Tinkamas šaldikliui; Apsauga nuo riebalų; Saugus naudoti mikrobangų krosnelėje; Nelipnus; Tinkamas naudoti orkaitėje; Perdirbamas; Savaime prilimpantis; Nešviesintas; Kita
sk-SK: Vlastnosti potravinovej fólie: Bez BPA; Kompostovateľné; Vrátane rezačky a náhradných čepelí; Vhodné do mrazničky; Ochrana pred mastnotou; Vhodné do mikrovlnnej rúry; Nepriľnavý; Vhodný do rúry; Recyklovateľný; Samolepiace; Bez bielenia; Iné
ro-RO: Caracteristici ale foliei alimentare: Fără BPA; Compostabil; Cutie cu tăietor inclusă; Rezistent la congelator; Rezistent la grăsimi; Se poate încălzi în cuptorul cu microunde; Antiaderent; Rezistent la cuptor; Reciclabil; Autoaderent; Nealbit; Altele
pt-BR: Características da embalagem para alimentos: Livre de BPA; Adubável; Caixa com cortador incluída; Seguro para freezer; Resistente à gordura; Seguro para micro-ondas; Antiaderente; Forno seguro; Reciclável; Autoaderente; Sem alvejante; Outro
da: Madindpakningsegenskaber: BPA-fri; Kompostbar; Skærekasse inkluderet; Tåler fryser; Smudsafvisende; Tåler mikroovn; Non-stick; Tåler ovn; Genanvendelig; Selvklæbende; Uden blegning; Andet
zh-TW: 保鮮膜功能: 不含雙酚 A; 可堆肥; 含刀具箱; 可放冷凍庫; 防油; 可微波; 不沾黏; 可進烤箱; 可回收; 自動吸附; 未漂白; 其他